臺灣高等法院刑事判決　　　　　　　 100年度上訴字第1091號
上　訴　人
即　被　告　王偉仁
上列上訴人因違反毒品危害防制條例案件，不服臺灣板橋北地方
法院100年度訴字第39號，中華民國100年1月31日第一審判決（
起訴案號：臺灣板橋地方法院檢察署99年度毒偵字第8193號），
提起上訴，本院判決如下：
    主  文
上訴駁回。
    理  由
一、依刑事訴訟法第350條、第361條、第362條、第367條規定，
    不服地方法院之第一審判決而上訴者，須提出上訴書狀，並
    應敘述具體理由，為上訴必備之程式；其所提出之書狀未敘
    述上訴理由，或僅曾以言詞陳述上訴理由者，均應於上訴期
    間屆滿後20日內補提理由書於第一審法院。第一審法院經形
    式審查，認逾期未補提上訴理由者，應定期間先命補正；逾
    期未補正者，為上訴不合法律上之程式，應以裁定駁回。倘
    已提出上訴理由，但所提非屬具體理由者，則由第二審法院
    以上訴不合法律上之程式，判決駁回。而所謂具體理由，必
    係依據卷內既有訴訟資料或提出新事證，指摘或表明第一審
    判決有何採證認事、用法或量刑等足以影響判決本旨之不當
    或違法，而構成應予撤銷之具體事由，始克當之（例如：依
    憑證據法則具體指出所採證據何以不具證據能力，或依憑卷
    證資料，明確指出所為證據證明力之判斷如何違背經驗、論
    理法則）；倘僅泛言原判決認定事實錯誤、違背法令、量刑
    失之過重或輕縱，而未依上揭意旨指出具體事由，或形式上
    雖已指出具體事由，然該事由縱使屬實，亦不足以認為原判
    決有何不當或違法者（例如：對不具有調查必要性之證據，
    法院未依聲請調查亦未說明理由，或援用證據不當，但除去
    該證據仍應為同一事實之認定），皆難謂係具體理由，俾與
    第二審上訴制度旨在請求第二審法院撤銷、變更第一審不當
    或違法之判決，以實現個案救濟之立法目的相契合，並節制
    濫行上訴（最高法院97年度台上字第892 號刑事判決意旨參
    照）。
二、被告王偉仁上訴意旨略以：被告於員警未經發覺前，自動交
    出毒品，符合自首。施用毒品正確時間民國99年10月26日晚
    上12點至凌晨1 時，在住宅內使用，應屬同一時間（99年10
    月27日）。我已知錯，自動接受裁判，犯後態度良好並坦承
    犯行。目前配合參加美沙冬療法11個月，至今持續治療中，
    科處重刑，請重新量刑云云。
三、經查：被告基於施用第一級毒品海洛因之犯意，於99年10月
    26日晚間某時許，在其位於臺北縣板橋市（現改制為新北市
    板橋區○○○街17號3 樓住處，以針筒注射手臂血管方式，
    施用第一級毒品海洛因1 次。另基於持有第一級毒品海洛因
    之犯意，於99年10月27日下午1 時許，在臺北縣土城市（現
    改制為新北市土城區，下同）城林橋附近，向綽號「宋仔」
    之成年男子取得海洛因2包（淨重0.2660 公克）而持有，嗣
    於同日下午1時20 分許，在土城區○○路與員福街口為警查
    獲，於員警尚未發覺其持有海洛因前，主動將前揭毒品海洛
    因2 包交付員警扣案，自動接受裁判，業據被告於警詢、偵
    查及原審審理中坦承不諱，且在警方經被告同意採尿送驗結
    果，確呈第一級毒品海洛因之代謝物嗎啡陽性反應等情，有
    臺北縣（現新北市）政府警察局中和第一分局毒品案犯罪嫌
    犯人姓名及代號對照表、尿液檢體監管紀錄表、臺灣檢驗科
    技股份有限公司99年11月16日出具之報告編號：
    UL/2010/B0000000號濫用藥物檢驗報告附卷可稽，而扣案之
    白色粉末2 包，經交通部民用航空局航空醫務中心鑑定結果
    ，確含有第一級毒品海洛因成分，有該中心99年11月9 日航
    藥鑑字第0996876 號毒品鑑定書存卷足參。此外，復有扣押
    筆錄、扣押物品目錄表、扣案物品及查獲現場照片7 張在卷
    可憑，足見被告自白核與事實相符。又被告於89年3月13 日
    觀察、勒戒執行完畢釋放後5年內之91 年間，復因施用毒品
    案件，經裁定送觀察、勒戒後，認有繼續施用毒品之傾向，
    再經裁定令入戒治處所施以強制戒治，嗣因戒治成效良好，
    經裁定停止戒治所餘戒治期間付保護管束，於92年7月17 日
    保護管束期滿，視為強制戒治執行完畢，並由檢察官提起公
    訴，經臺灣板橋地院以91年度訴字第2193 號判處有期徒刑8
    月、4月，應執行有期徒刑10 月確定等情，有本院被告前案
    紀錄表在卷足憑。則被告本件施用第一級毒品之時間，雖距
    離前述強制戒治執行完畢已逾5年，惟其前既已於5年內再犯
    施用毒品，被告本件施用毒品行為，即不合於「5 年後再犯
    」規定，自應依毒品危害防制條例第10條規定追訴處罰。從
    而，本案事證明確，被告上開施用第一級毒品之犯行，洵堪
    認定，應依法論科。再被告所犯上開2 罪，犯意各別，行為
    互殊，應分論併罰。被告前有犯罪科刑執行情形，受有期徒
    刑之執行完畢後，5年內故意再犯本件有期徒刑之2罪，均為
    累犯，皆應依刑法第47條第1 項之規定加重其刑。又被告係
    於持有第一級毒品海洛因之犯罪未經發覺前，主動向警員自
    首犯行而願接受裁判，並交出其持有之上開海洛因2 包等情
    ，業據被告供述在卷，警詢筆錄亦記載甚詳（見偵查卷第 3
    頁反面），爰就所犯持有第一級毒品犯行依刑法第62條前段
    之規定減輕其刑，並依法先加後減之。原審審酌被告未經許
    可無故持有第一級毒品，行為實有不當，又其前已因施用毒
    品經送觀察、勒戒及強制戒治，仍不能戒除毒癮，再次漠視
    法令禁制而犯本罪，顯見其戒除毒癮之意志薄弱，惟念其所
    持有海洛因之數量甚微，且施用毒品所生危害，實以自戕身
    心健康為主，對於他人生命、身體、財產等法益，尚無明顯
    而重大之實害，犯後坦承犯行，態度良好等一切情狀，分別
    量處有期徒刑9月、3月，並定其應執行10月，均已詳敘其所
    憑證據、認定理由及量刑依據。從形式上觀察，原判決已敘
    明審酌刑法第57條所列事項之理由，並無認定事實錯誤、量
    刑瑕疵或違背法令之情形。被告上訴意旨雖陳述其犯後態度
    良好並坦承犯行、有自首情狀等業經原審量刑時已審酌之事
    項，或陳述其目前參加美沙冬療法之與原審論罪科刑考量無
    涉之事項，執為置辯，請求從輕量刑，應非依據卷內訴訟資
    料或提出新事證，具體指摘或表明第一審判決有何足以影響
    判決本旨之不當或違法，而構成應予撤銷之具體事由，與刑
    事訴訟法第361條第2項所稱「具體理由」，尚非相當。至於
    被告形式上雖指出其施用毒品正確時間99年10月26日晚上12
    點至凌晨1 時，在住宅內使用，應屬同一時間（99年10月27
    日）云云，然該事由縱使屬實，亦不足以認為原判決有何不
    當或違法者，亦難謂係具體理由。揆諸上開說明，被告上訴
    應認違背刑事訴訟法第361條第2項「上訴書狀應敘述具體理
    由」之規定，依同法第367 條前段規定，應以判決駁回上訴
    ，並不經言詞辯論為之。
四、據上論斷，應依刑事訴訟法第367條前段、第372條，判決如
    主文。
中    華    民    國   100    年    4     月    12    日
                  刑事第十三庭審判長法  官    曾德水
                                    法  官    王復生
                                    法  官    楊貴雄
以上正本證明與原本無異。
施用第一級毒品部分，如不服本判決，應於收受送達後10日內向
本院提出上訴書狀，其未敘述上訴之理由者並得於提起上訴後10
日內向本院補提理由書（均須按他造當事人之人數附繕本）「切
勿逕送上級法院」。
持有第一級毒品部分，不得上訴。
                                    書記官    邵淑津
中    華    民    國   100    年    4     月    13    日